【裁判字號】    97,台抗,84
【裁判日期】    970221
【裁判案由】    強制執行聲明異議
【裁判全文】
最高法院民事裁定                九十七年度台抗字第八四號
抗  告  人  乙○○
代  理  人  曾國龍律師
上列抗告人因與債務人黃素芬間聲請強制執行事件，相對人甲○
○○聲明異議，對於中華民國九十六年十二月三日台灣高等法院
駁回再抗告裁定（九十六年度抗更(二)字第一○號），提起抗告，
本院裁定如下：
    主  文
原裁定廢棄。
    理  由
本件相對人以台灣板橋地方法院（下稱板橋地院）就上開強制執
行事件，雖將債務人黃素芬如該法院八十三年度執字第九七號裁
定附表所示土地（下稱系爭土地）公同共有之權利（下稱系爭權
利）查封，並於民國九十三年五月十二日由抗告人拍定，惟相對
人於該執行事件前即為系爭權利之買受人，法院拍賣公同共有人
之權利時，未記載各公同共有人之應繼分，且未公告黃素芬之應
繼分為2.5/40，對其他各公同共有人之權利，顯有不明確之影響
，執行方法亦有未當，因而於拍定前聲明異議，經板橋地院駁回
其異議後，相對人提起抗告，原法院將板橋地院裁定廢棄，改裁
定該執行事件所為之拍賣程序撤銷，抗告人提起再抗告。原法院
以：抗告人所提相對人既非執行當事人，亦非執行程序之利害關
係人，且僅對拍賣程序聲明異議，非對整個執行程序為之，拍賣
程序於九十三年五月十二日拍定人得標時即已終結，原法院逕以
尚未發給權利移轉證書，即謂相對人得聲明異議，已違強制執行
法第十二條第一項、第一百十三條、第七十三條規定及本院八十
年台抗字第三五六號判例，適用法規顯有錯誤。又系爭權利得為
執行之標的，原裁定有消極不適用司法院院字第一○五四號解釋
之錯誤等再抗告理由，如相對人是否為強制執行程序之利害關係
人，系爭權利得否在分割遺產前進行拍賣程序及強制執行程序終
結之時點，均已於裁定理由具體說明並作成判斷，抗告人未具體
指明該認定事實如何適用法規顯有錯誤，或原裁定所涉及之法律
上見解如何具有原則上之重要性，其再抗告不應許可，因以裁定
駁回其再抗告。惟抗告人上揭再抗告理由，已具體指明系爭權利
依司法院院字第一○五四號解釋得為查封執行，原裁定適用法規
顯有錯誤，且系爭權利得否為執行所涉及之法律上見解，亦具有
原則上之重要性。原法院遽以上開理由逕認再抗告為不合法，予
以駁回，即有可議。抗告意旨，指摘原裁定不當，求予廢棄，不
能認為無理由。
據上論結，本件抗告為有理由。依強制執行法第三十條之一、民
事訴訟法第四百九十二條，裁定如主文。
中    華    民    國  九十七  年    二    月  二十一  日
                      最高法院民事第六庭
                          審判長法官  朱  建  男
                                法官  顏  南  全
                                法官  鄭  傑  夫
                                法官  蘇  清  恭
                                法官  陳  淑  敏
      本件正本證明與原本無異
                                      書  記  官
中    華    民    國  九十七  年    三    月    五    日
                                                Ａ


司法院資訊處製作；財團法人民間司法改革基金會備份。
